【裁判字號】    99,抗,835
【裁判日期】    990730
【裁判案由】    聲請移轉管轄
【裁判全文】
臺灣高等法院刑事裁定                   99年度抗字第835號
抗  告  人
即  聲請人  甲○○
上列抗告人因瀆職案件案件，不服臺灣桃園地方法院中華民國99
年6月18日所為裁定（99年度聲字第2091號），提起抗告，本院
裁定如下：
    主  文
抗告駁回。
    理  由
一、原裁定略以：抗告人即聲請人甲○○因臺灣雲林地方法院檢
    察署98年度他字第292號瀆職案件，經臺灣雲林地方法院檢
    察署檢察官偵查以來已近一年，均未有進展為由，聲請原法
    院合併管轄，惟聲請人所稱之98年度他字第292號瀆職案件
    ，仍在偵查中，尚未繫屬於法院，因認聲請人之聲請為無理
    由，應予駁回等語。
二、抗告意旨謂以：縱原裁定認為刑事訴訟法第6條、第15條規
    定，不得作為本件聲請之依據，惟聲請人仍得依刑事訴訟法
    第11條規定聲請指定或移轉管轄。又刑事訴訟法第16條、第
    13條亦規定法院得於轄區外行使職務，原裁定未審酌上開規
    定，自有未洽。再者，聲請人於97年3月20日從桃園監獄移
    監至雲林監獄時，即遭監獄人員栽贓而於行李中起出一把西
    瓜刀，為查明雲林監獄枉法瀆職之行為，桃園地方法院應亦
    有獨立偵辦之權限，此外，公務員亦可依刑事訴訟法第241
    條規定告發犯罪。然檢察官對於上開瀆職案件，卻藉故脫延
    ，而原裁定又以於法無據推諉，難謂無官官相護之嫌，為此
    爰依法提起抗告，請求重新裁定或另立新案開始偵辦云云。
三、經查：
  (一)按刑事案件除有特別規定外，固由犯罪地或被告之住所、居
    所或所在地之法院管轄。但數同級法院管轄之案件相牽連而
    未繫屬於數法院者，得依刑事訴訟法第6條第1項，由其中一
    法院合併管轄。至於聲請移轉或指定管轄，則以有刑事訴訟
    法第九條或第十條所定管轄權有爭議、不明或因法律、事實
    不能行使審判權，或因特殊情形恐審判妨害公安或有不公平
    之虞等情形為限（最高法院88年台聲字第26號裁判要旨參照
    ）。惟按刑事訴訟之審判，以彈劾主義為原則，亦即不告不
    理原則，此觀諸刑事訴訟法第268條之規定自明。從而，單
    一刑事案件，必先繫屬於法院後，始有相牽連案件得合併由
    其中一法院管轄，或聲請指定管轄、移轉管轄之可能。
  (二)觀諸本件抗告狀、聲明狀所載，聲請人係以臺灣雲林地方法
    院檢察署98年度他字第292號瀆職案件，及尚未偵辦之上開
    聲請人於97年3月20日從桃園監獄移監至雲林監獄時，曾遭
    監獄人員栽贓而於行李中起出一把西瓜刀等二事件，主張因
    該瀆職案偵辦進度緩慢為由，希望移由桃園地方法院或桃園
    地方法院檢察署偵辦。然衡諸聲請人所指之上開二事件，既
    無已繫屬法院之紀錄，不論聲請人所指之起獲西瓜刀事件是
    否業經告訴、告發，均自不生牽連管轄、指定或移轉管理之
    問題。又基於不告不理原則，案件若未經繫屬於法院，亦無
    刑事訴訟法第13條、第14條規定之適用。因認聲請人上開所
    辯，要屬誤解。
  (三)至於聲請人所指之瀆職案件是否偵辦過緩，乃至栽贓西瓜刀
    之事件，應否由偵查單位主動偵辦云云，此均屬檢察單位之
    偵查權之行使範疇，尚非法院所得干預，聲請人如有不服，
    自應向承辦檢察官或檢察長提出意見，併此指明。
  (四)綜上，因認本件抗告為無理由，應予駁回。
據上論斷，應依刑事訴訟法第412條，裁定如主文。
中    華    民    國    99    年    7     月    30    日
                  刑事第二庭審判長法  官  洪光燦
                                  法  官  李麗玲
                                  法  官  林恆吉
以上正本證明與原本無異。
不得再抗告。
                                  書記官  陳盈璇
中    華    民    國    99    年    8     月    2     日

司法院資訊處製作；財團法人民間司法改革基金會備份。
